臺灣高等法院高雄分院刑事判決　　　　 96年度上易字第449號
上　訴　人　臺灣高雄地方法院檢察署檢察官
被　　　告　甲○○
　　　　　　　　　　現另案羈押於臺灣高雄看守所
上列上訴人因被告竊盜案件，不服臺灣高雄地方法院96年度易字
第301 號中華民國96年3 月5 日第一審判決（起訴案號：臺灣高
雄地方法院檢察署95年度偵字第29918 號），提起上訴，本院判
決如下：
    主  文
原判決關於附表所示部分暨定執行刑部分均撤銷。
甲○○犯攜帶兇器竊盜未遂罪，累犯，處有期徒刑伍月，減為有
期徒刑貳月又壹拾伍日，如易科罰金，以新臺幣壹仟元折算壹日
。又犯攜帶兇器竊盜未遂罪，累犯，處有期徒刑伍月，減為有期
徒刑貳月又壹拾伍日，如易科罰金，以新臺幣壹仟元折算壹日。
應執行有期徒刑肆月，如易科罰金，以新臺幣壹仟元折算壹日。
    事實及理由
一、本件被告甲○○（下稱被告）所犯係死刑、無期徒刑、最輕
    本刑為3 年以上有期徒刑以外之罪，其就被訴事實為有罪之
    陳述，經本院告知簡式審判程序之旨，並聽取公訴人及被告
    之意見後，裁定進行簡式審判程序，合先敘明。
二、本案經檢察官上訴部分，即附表所示部分，經本院審理結果
    ，認第一審判決關於此部分之認定事實，並無不當，應予維
    持，並引用第一審判決書關於此部分所記載之事實、證據及
    理由（如附件）。
三、原審就附表所示部分，據以論處被告罪刑，固非無見，惟：
    (一)按有期自由刑，係以「年」、「月」規定，為各國通例，
    參照刑法第33條第3 款規定暨其立法理由，亦然。而刑法之
    加重或減輕，祇要不逾越限度，法院於限度範圍內，如何加
    重或減輕，雖有自由裁量之權，即不說明加重或減輕分數，
    亦非違法。惟刑有加重及減輕者，先加後減，為刑法第71條
    第1 項所明定；故若有依法應加重減輕其刑之事由者，必須
    先予加重，然後再就加重後之刑予以減輕，此項加減之先後
    次序，為法律強制規定，法院則無裁量之餘地。刑法第321
    條第1 項第3 款攜帶兇器竊盜罪，法定本刑為6 月以上5 年
    以下有期徒刑，原判決既認關於附表所示部分，被告同時有
    累犯加重及未遂犯減輕之情形，惟既未特別說明加重、減輕
    之分數及限度，則其加減分數如均達於法律上所定之極度，
    依刑法第71條第1 項先加後減之結果，則其刑期應為4 月15
    日以上3 年9 月以下，並應於此項刑期範圍內酌量科處，始
    為合法（最高法院26年滬上字第3 號判例、89年度台上字第
    3509號、94年度台上字第3421號判決參照）。如其加重之分
    數係未達二分之一，而減輕之分數則達二分之一者，然依先
    加後減之規定，則經加重結果，其最低度業已超過6 月，縱
    以再減至二分之一，其最低刑仍應高於3 月。原判決關於附
    表所示部分，竟均處以有期徒刑3 月，即在最低度刑期以下
    ，於法自屬有違。(二)被告所犯附表所示之罪，尚未判決確定
    ，因其犯罪時間均在中華民國96年4 月24日以前，且宣告刑
    未逾有期徒刑1 年6 月，合於中華民國96年罪犯減刑條例第
    3 條第1 項第15款規定之減刑條件，原審法院未及加以適用
    ，尚有未洽。檢察官上訴意旨，以附表所示部分之量刑違法
    ，指摘原判決不當，為有理由，自應由本院將附表所示部分
    及定執行刑部分予以撤銷改判。爰審酌被告正值青壯年紀，
    不思循正常途徑賺錢所得，竟攜帶兇器著手竊取他人財物，
    危害社會治安，茲念其犯後坦承，態度良好，且未得財物，
    情節尚輕等一切情狀，爰分別量處如主文所示之刑，並同時
    諭知其宣告刑及減得之刑，暨易科罰金之折算標準，並定其
    應執行之刑。未扣案螺絲起子1 支，係被告所有，供本件竊
    盜犯罪所用之物，惟業已丟棄滅失，業經被告供述在卷，無
    從宣告沒收；至扣案之黑色T 恤、黑色口罩、拖鞋，雖為被
    告作案時所穿著，惟並非專供本件犯罪所用之物，爰不予宣
    告沒收，附此敘明。
四、除附表所示部分外，附件中被告所犯之其他竊盜罪部分，業
    經原審判決確定，併此敘明。
據上論斷，應依刑事訴訟法第369 條第1 項前段、第373 條、第
364 條、第273 條之1 第1 項、第299 條第1 項前段，刑法第32
1 條第1 項第3 款、第2 項、第47條第1 項、第25條第2 項、刑
法第41條第1 項前段、第2 項、第51條第5 款，中華民國96年罪
犯減刑條例第2 條第1 項第3 款、第7 條第1 項、第2 項、第9
條，判決如主文。
本案經檢察官蔡國禎到庭執行職務。
中　　華　　民　　國　　96　　年　　7 　　月　　16　　日
                  刑事第五庭    審判長法  官  曾永宗
                                      法  官  任森銓
                                      法  官  王伯文
以上正本證明與原本無異。
不得上訴。
中　　華　　民　　國　　96　　年　　7 　　月　　16　　日
　　　　　　　　　　　　　　　　　　　書記官  黎  珍
附錄本件判決論罪科刑法條：
刑法第321條：
犯竊盜罪而有左列情形之一者，處6 月以上、5 年以下有期徒刑
：
  三  攜帶兇器而犯之者。
 ┌──┬────┬────────┬────────┬────┬────┐
 │編號│被害人  │犯罪時間        │犯罪地點及手法  │車牌號碼│竊得財物│
 ├──┼────┼────────┼────────┼────┼────┤
 │1   │庚○○  │95年8月29日晚上 │攜帶螺絲起子1 支│8S-3078 │無      │
 │    │        │11時許至8月30日 │至高雄市○○街23│自小客車│        │
 │    │        │凌晨零時間      │號大樓地下室毀損│        │        │
 │    │        │                │自小客車之車窗著│        │        │
 │    │        │                │手竊盜未得手    │        │        │
 ├──┼────┼────────┼────────┼────┼────┤
 │2   │戊○○○│95年8月29日晚上 │攜帶螺絲起子1 支│3022-FF │無      │
 │    │        │11時許至8月30日 │至高雄市○○街23│自小客  │        │
 │    │        │凌晨零時間      │號大樓地下室毀損│        │        │
 │    │        │                │自小客車之車窗著│        │        │
 │    │        │                │手竊盜未得手    │        │        │
 └──┴────┴────────┴────────┴────┴────┘
附件：
臺灣高雄地方法院刑事判決　　　　　　　 96年度易字第301號
公　訴　人　臺灣高雄地方法院檢察署檢察官
被　　　告　甲○○
上列被告因竊盜等案件，經檢察官提起公訴（95年度偵字第2991
8、29928號），本院訊問後，被告為有罪之陳述，經本院裁定改
由受命法官獨任行簡式審判程序，並判決如下：
    主  文
甲○○犯如附表二所示之拾罪，均累犯，各處如附表所示之刑，
應執行有期徒刑參年。
    事  實
一、甲○○前曾因犯加重竊盜罪，經法院判處有期徒刑1 年，甫
    於民國95年2 月28日執行完畢，猶不知悔改，復基於為自己
    不法所有之意圖，各別於附表所示之時間，均攜帶其所有、
    客觀上具有危險性之兇器、「一」字型螺絲起子1 支（已丟
    棄，未扣案），在附表所示之地點，以上開螺絲起子敲破附
    表所示之自用或營業用小客車車窗予以毀損後（附表編號 2
    、3、5所示自用小客車毀損部分，均未據告訴），竊取各車
    內如附表所示之財物。嗣於毀損後竊取附表編號6 所示之自
    用小客車內財物時，因遭玻璃割傷手指，在現場遺留其血跡
    ，經警採樣比對查悉與甲○○之DNA—STR型別相符；及於竊
    取附表編號8、9、10所示之自用小客車內財物時，甲○○身
    著黑色T 恤、口戴黑色口罩、腳穿拖鞋，經警調閱該大樓之
    監視錄影帶而循線查獲，並經甲○○自願性同意搜索後，在
    其住處搜索扣得其作案時所穿著之黑色T 恤、黑色口罩及拖
    鞋等物，始悉上情。
二、案經告訴人己○○、辛○○、癸○○、王乙竣、壬○○、庚○○、戊○○○訴由高雄市政府警察局小港分局移請臺灣高
    雄地方法院檢察署檢察官偵查後起訴。
    理  由
一、按本件被告甲○○所犯係死刑、無期徒刑、最輕本刑為3 年
    以上有期徒刑以外之罪，其於準備程序就前揭被訴事實為有
    罪之陳述，經受命法官告知簡式審判程序之旨，並聽取其與
    公訴人意見後，本院認無不得或不宜改依簡式審判程序進行
    之處，爰依刑事訴訟法第273 條之1 第1 項、第284 條之1
    ，裁定本件由受命法官獨任進行簡式審判程序，合先敘明。
二、前揭犯罪事實，業據被告於本院調查、審理中坦承不諱，核
    與被害人己○○、辛○○、癸○○、王乙竣、壬○○、戊○○○、庚○○、丙○○、乙○○、丁○○分別於警詢、偵訊
    時所述情節相符，並有高雄市政府警察局小港分局95年12月
    29日高市警港分偵字第0950028480號函暨所附之高雄市地下
    室停車場監視光碟片及擷取翻拍照片、高雄市政府警察局95
    年9 月22日高市警鑑字第0950064754號函暨高雄市政府警察
    局第00000000/03 號鑑驗書在卷可稽，則被告前開自白顯與
    事實相符，堪以採信，本件事證明確，被告前揭犯行，洵堪
    認定。
三、按刑法第321 條第1 項第3 款之攜帶兇器竊盜罪，係以行為
    人攜帶兇器竊盜為其加重條件，此所謂兇器，其種類並無限
    制，凡客觀上足對人之生命、身體、安全構成威脅，具有危
    險性之兇器均屬之，且祇須行竊時攜帶此種具有危險性之兇
    器為已足，並不以攜帶之初有行兇之意圖為必要（最高法院
    79年度臺上字第5253號判例足資參照）。而被告用以行竊之
    一字型螺絲起子1 支，外觀係質地堅硬，客觀上足對人之生
    命、身體構成威脅，屬兇器無疑。又被告就附表一編號9.10
    . 之犯行，已破壞車窗並開始物色財物，自應認著手於竊盜
    罪之實行，後因車內無財物而未得手，應屬未遂。是核被告
    所為，就附表一編號1.至8之犯行，係犯刑法第321 條第1項
    第3 款之攜帶兇器竊盜罪；就附表一編號9.10之犯行，係犯
    刑法第321條第1項第3 款、第2 項之加重竊盜未遂罪；另附
    表一除編號2.3.5.之外，均係犯刑法第354 條之毀損罪。被
    告前開所犯攜帶兇器竊盜既遂、未遂罪及毀損罪2 罪間，均
    係基於一竊盜決意，為達成該竊盜犯行所為之各個舉動，應
    屬法律概念之一行為，其一行為觸犯上開2 罪名，為想像競
    合犯，均應分別依刑法第55條規定，從一重之攜帶兇器竊盜
    既遂罪、攜帶兇器竊盜未遂罪處斷。被告所犯上開10次竊盜
    犯行間，查無任何裁判上一罪或實質上一罪關係，自應分論
    併罰。又被告前曾因犯加重竊盜罪，經法院判處有期徒刑1
    年，甫於95年2 月28日執行完畢一節，有臺灣高等法院被告
    前案紀錄表在卷可稽，其於有期徒刑執行完畢5 年內因故意
    再犯本件加重竊盜既遂、未遂罪及毀損罪，為累犯，其所犯
    各罪均應依刑法第47條第1 項規定加重其刑。再被告就附表
    一編號9.10. 之犯行，為已著手於加重竊盜罪行為之實行而
    不遂，為未遂犯，均應依刑法第25條第2 項之規定減輕其刑
    ，並均依法先加後減之。爰審酌被告正值青壯年紀，卻不思
    循正常途徑賺錢所得，多次攜帶兇器為竊盜犯行，其持螺絲
    起子敲破被害人等之車窗後行竊之犯罪手段，對社會治安及
    他人財產權之影響非輕，惟念及其犯後均坦認犯行，態度良
    好，參以被告有部分竊盜犯行尚未得逞、竊盜得逞部分所竊
    財物價值非重，告訴人所受損害之程度尚非鉅，及其犯罪之
    動機、目的、生活狀況等一切情狀，分別量處如主文所示之
    刑，並定其應執行之刑。再未扣案螺絲起子1 支，係被告所
    有，供本件毀損及竊盜犯罪所用之物，惟業已丟棄滅失，業
    經被告供述在卷，無從宣告沒收；至扣案之黑色T 恤、黑色
    口罩、拖鞋，雖為被告作案時所穿著，惟並非專供本件犯罪
    所用之物，爰不予宣告沒收，均附此敘明。
四、據上論斷，應依刑事訴訟法第273 條之1 第1 項、第284 條
    之1 、第299 條第1 項前段，刑法第321 條第1 項第3 款、
    第2 項、第354 條、第55條、第25條第2 項、第47條第1 項
    、第41條第1 項前段、第51條第5 款，刑法施行法第1 條之
    1 ，判決如主文。
五、本案經檢察官李文和到庭執行職務。
中　　華　　民　　國　　96　　年　　3　　月　　5 　　日
                  刑事第十一庭  法　官  吳金芳
以上正本證明與原本無異。
如不服本判決，應於判決送達後10日內，向本院提出上訴狀。
中　　華　　民　　國　　96　　年　　3　　月　　  　　日
                                書記官  周美
附錄本判決論罪科刑之法條：
中華民國刑法第321條
（加重竊盜罪）
犯竊盜罪而有左列情形之一者，處 6 月以上、 5 年以下有期徒
刑：
一  於夜間侵入住宅或有人居住之建築物、船艦或隱匿其內而犯
之者。
二  毀越門扇、牆垣或其他安全設備而犯之者。
三  攜帶兇器而犯之者。
四  結夥三人以上而犯之者。
五  乘火災、水災或其他災害之際而犯之者。
六  在車站或埠頭而犯之者。
前項之未遂犯罰之。
中華民國刑法第354條
（毀損器物罪）
毀棄、損壞前二條以外之他人之物或致令不堪用，足以生損害於
公眾或他人者，處2 年以下有期徒刑、拘役或5 百元以下罰金。
附表一：
 ┌──┬────┬─────────┬──────────┬─────┬────────┐
 │編號│被害人  │犯罪時間          │犯罪地點            │車牌號碼  │竊得財物        │
 ├──┼────┼─────────┼──────────┼─────┼────────┤
 │1   │己○○  │95年7月3日晚上11時│高雄市○○區○○街55│Z8—399號 │約4、5百元      │
 │    │        │許至7月4日凌晨零時│號旁車庫內          │營小客車  │                │
 │    │        │間                │                    │          │                │
 ├──┼────┼─────────┼──────────┼─────┼────────┤
 │2   │丙○○  │95年7月5日晚上11時│高雄市○○街123巷43 │196—LZ號 │1千多元         │
 │    │        │許至7月6日凌晨零時│號前                │自小客車  │                │
 │    │        │間                │                    │          │                │
 ├──┼────┼─────────┼──────────┼─────┼────────┤
 │3   │乙○○  │95年7月27日晚上11 │高雄市○鎮區鎮○街  │S8—6875號│不詳            │
 │    │        │時許              │205巷2號地下室停車場│自小客車  │                │
 │    │        │                  │                    │          │                │
 ├──┼────┼─────────┼──────────┼─────┼────────┤
 │4   │辛○○  │95年7月27日晚上11 │高雄市○鎮區鎮○街  │ZO—9097號│約1百元         │
 │    │        │時許              │205巷2號地下室停車場│自小客車  │                │
 │    │        │                  │                    │          │                │
 ├──┼────┼─────────┼──────────┼─────┼────────┤
 │5   │丁○○  │95年7月27日晚上11 │高雄市○鎮區鎮○街  │9916—MF號│不詳            │
 │    │        │時許              │205巷2號地下室停車場│自小客車  │                │
 │    │        │                  │                    │          │                │
 ├──┼────┼─────────┼──────────┼─────┼────────┤
 │6   │癸○○  │95年7月27日晚上11 │高雄市○鎮區鎮○街  │C8—4599號│約5、60元       │
 │    │        │時許              │205巷2號地下室停車場│自小客車  │                │
 │    │        │                  │                    │          │                │
 ├──┼────┼─────────┼──────────┼─────┼────────┤
 │7   │王乙竣  │95年7月29日晚上11 │高雄市小港區○○○路│ZK—686號 │約650元         │
 │    │        │時許至7月30日凌晨 │20號前              │營小客車  │                │
 │    │        │零時間            │                    │          │                │
 ├──┼────┼─────────┼──────────┼─────┼────────┤
 │8   │壬○○  │95年8月29日晚上11 │高雄市○○街23號大樓│ZD—9615號│約1百元         │
 │    │        │時許至8月30日凌晨 │地下室              │自小客車  │                │
 │    │        │零時間            │                    │          │                │
 ├──┼────┼─────────┼──────────┼─────┼────────┤
 │9   │庚○○  │95年8月29日晚上11 │高雄市○○街23號大樓│8S—3078號│無              │
 │    │        │時許至8月30日凌晨 │地下室              │自小客車  │                │
 │    │        │零時間            │                    │          │                │
 ├──┼────┼─────────┼──────────┼─────┼────────┤
 │10  │戊○○○│95年8月29日晚上11 │高雄市○○街23號大樓│3022—FF號│無              │
 │    │        │時許至8月30日凌晨 │地下室              │自小客車  │                │
 │    │        │零時間            │                    │          │                │
 └──┴────┴─────────┴──────────┴─────┴────────┘
附表二：
┌──┬─────┬────────────────┬────┐
│編號│所為犯行  │所犯罪名                        │宣告刑  │
├──┼─────┼────────────────┼────┤
│ 1  │附表一之編│攜帶兇器竊盜罪                  │有期徒刑│
│    │號1.所示犯│                                │柒月    │
│    │行        │                                │        │
│    │          │                                │        │
│    │          │                                │        │
│    │          │                                │        │
│    │          │                                │        │
│    │          │                                │        │
│    │          │                                │        │
│    │          │                                │        │
│    │          │                                │        │
├──┼─────┼────────────────┼────┤
│ 2  │附表一之編│攜帶兇器竊盜罪                  │有期徒刑│
│    │號2.所示犯│（毀損罪部分未據告訴）          │柒月    │
│    │行        │                                │        │
├──┼─────┼────────────────┼────┤
│ 3  │附表一之編│攜帶兇器竊盜罪                  │有期徒刑│
│    │號3.所示犯│（毀損罪部分未據告訴）          │柒月    │
│    │行        │                                │        │
├──┼─────┼────────────────┼────┤
│ 4  │附表一之編│攜帶兇器竊盜罪                  │有期徒刑│
│    │號4.所示犯│                                │柒月    │
│    │行        │                                │        │
├──┼─────┼────────────────┼────┤
│ 5  │附表一之編│攜帶兇器竊盜罪                  │有期徒刑│
│    │號5.所示犯│（毀損罪部分未據告訴）          │柒月    │
│    │行        │                                │        │
├──┼─────┼────────────────┼────┤
│ 6  │附表一之編│攜帶兇器竊盜罪                  │有期徒刑│
│    │號6.所示犯│                                │柒月    │
│    │行        │                                │        │
├──┼─────┼────────────────┼────┤
│ 7  │附表一之編│攜帶兇器竊盜罪                  │有期徒刑│
│    │號7.所示犯│                                │柒月    │
│    │行        │                                │        │
├──┼─────┼────────────────┼────┤
│ 8  │附表一之編│攜帶兇器竊盜罪                  │有期徒刑│
│    │號8.所示犯│                                │柒月    │
│    │行        │                                │        │
├──┼─────┼────────────────┼────┤
│ 9  │附表一之編│攜帶兇器竊盜未遂罪              │有期徒刑│
│    │號9.所示犯│                                │參月    │
│    │行        │                                │        │
├──┼─────┼────────────────┼────┤
│ 10 │附表一之編│攜帶兇器竊盜未遂罪              │有期徒刑│
│    │號10. 所示│                                │參月    │
│    │犯行      │                                │        │
│    │          │                                │        │
└──┴─────┴────────────────┴────┘
